# 求助版主！母公司以非同一控制合并子公司股权对子公司增资的会计处理

提问人：wy19840510 时间：2020-03-14 08:05:38
我们审计的一家地方国企因地方国企改革，母公司A将非同一控制合并的一家公司B作价 2 亿增加子公司C的实收资本，B公司资产总额3.5亿，C公司将差额1.5亿作为资本公积-资本溢价，同时确认对母公司A的长期股权投资1.5亿，这样处理是否正确，如不正确，应该如何处理。

回答人：chenyiwei
C公司个别报表层面，应按照同一控制下合并形成的长期股权投资处理，即：同一控制下的企业合并，合并方以支付现金、转让非现金资产或承担债务方式作为合并对价的，应当在合并日按照被合并方所有者权益在最终控制方合并财务报表中的账面价值的份额作为长期股权投资的初始投资成本。长期股权投资初始投资成本与支付的现金、转让的非现金资产以及所承担债务账面价值之间的差额，应当调整资本公积；资本公积不足冲减的，调整留存收益。
合并方以发行权益性证券作为合并对价的，应当在合并日按照被合并方所有者权益在最终控制方合并财务报表中的账面价值的份额作为长期股权投资的初始投资成本。按照发行股份的面值总额作为股本，长期股权投资初始投资成本与所发行股份面值总额之间的差额，应当调整资本公积；资本公积不足冲减的，调整留存收益。
C公司合并报表层面应按照《企业会计准则解释第 6 号》第二条规定处理，体现“下推会计”原则。